臺灣臺中地方法院刑事判決
111年度交簡上字第70號
上  訴  人  
即  被  告  阮氏鏡



上列上訴人即被告因公共危險案件，不服本院臺中簡易庭中華民
國111年1月5日110年度中交簡第2259號第一審簡易判決(聲請簡
易判決處刑案號：臺灣臺中地方檢察署110年度速偵字第 4391號
)，提起上訴，本院管轄之第二審合議庭判決如下：
    主    文
上訴駁回。
    犯罪事實及理由
一、按被告於第二審經合法傳喚，無正當之理由不到庭者，得不
    待其陳述，逕行判決，刑事訴訟法第371 條定有明文。次按
    對於簡易判決處刑不服而上訴者，得準用上開規定，此觀諸
    刑事訴訟法第455 條之1 第3 項之規定自明。經查，上訴人
    即被告（下稱被告）乙○○經本院合法傳喚後，於民國111年5
     月18 日審判期日無正當理由未到庭，有本院送達證書、臺
    灣高等法院在監在押全國記錄表在卷可稽，爰不待其陳述而
    為一造辯論判決，合先敘明。
二、本案經本院合議庭審理結果，認第一審刑事簡易判決之認事
    用法及量刑均無不當，應予維持，引用第一審刑事簡易判決
    書（含臺灣臺中地方法院檢察署檢察官聲請簡易判決處刑書
    ）記載之事實、證據及理由（如附件）。
三、論罪科刑：
（一）按行為後法律有變更者，適用行為時之法律。但行為後之
      法律有利於行為人者，適用最有利於行為人之法律，刑法
      第2條第1項定有明文。查被告行為後，刑法第185條之3第
      1項業經修正，於111年1月28日公布，並自同年1月30日起
      生效施行。修正前刑法第185條之3第1項規定：「駕駛動
      力交通工具而有下列情形之一者，處2年以下有期徒刑，
      得併科20萬元以下罰金：一、吐氣所含酒精濃度達每公升
      零點二五毫克或血液中酒精濃度達百分之零點零五以上。
      二、有前款以外之其他情事足認服用酒類或其他相類之物
      ，致不能安全駕駛。三、服用毒品、麻醉藥品或其他相類
      之物，致不能安全駕駛。」修正後該條項則規定：「駕駛
      動力交通工具而有下列情形之一者，處3 年以下有期徒刑
      ，得併科30萬元以下罰金：一、吐氣所含酒精濃度達每公
      升零點二五毫克或血液中酒精濃度達百分之零點零五以上
      。二、有前款以外之其他情事足認服用酒類或其他相類之
      物，致不能安全駕駛。三、服用毒品、麻醉藥品或其他相
      類之物，致不能安全駕駛。」經比較新舊法結果，修正後
      之規定提高法定刑上限，並無較有利於被告之情形，依刑
      法第2條第1項前段規定，自應適用被告行為時法即修正前
      刑法第185條之3第1項規定論處。
（二）核被告所為，係犯修正前刑法第185條之3第1項第1款之不
      能安全駕駛動力交通工具罪。
（三）被告上訴意旨略以：目前懷有身孕，且尚有3名未成年子
      女需要照顧撫養，當日乃因經濟壓力過大而藉酒消愁，請
      求酌輕量刑等語。然關於刑之量定，係實體法上賦予法院
      得為自由裁量之事項，苟已斟酌刑法第57條各款所列情狀
      ，而未逾越法定刑度，或濫用其權限，即不得任意指摘為
      違法（最高法院72年台上字第6696號、75年台上字第7033
      號判例參照），且在同一犯罪事實與情節，如別無其他加
      重或減輕之原因，下級審法院量定之刑，亦無過重或失輕
      之不當情形，則上級審法院對下級審法院之職權行使，原
      則上應予尊重（最高法院85年台上字第2446號判決參照）
      。查本件原審判決認定被告所犯修正前刑法第185 條之3 
      第1 項第1 款之駕駛動力交通工具而吐氣所含酒精濃度達
      每公升零點二五毫克以上罪事證明確，並審酌被告無視政
      府再三宣導不得酒後騎車之禁令，仍於酒後騎車上路，對
      於道路交通之公眾生命、身體、財產法益具有相當危害，
      所為並非可取，並考量其犯後坦承犯行之態度，兼衡其經
      測得之吐氣所含酒精濃度為每公升0.83毫克，復考量被告
      未有犯罪前科，素行良好，其自陳之教育程度、職業、家
      庭經濟狀況（速偵卷第25頁被告警詢筆錄受詢問人欄、第
      72頁）及犯罪動機、目的、手段等一切情況，而為上開量
      刑，已就刑法第57條規定事項為審認，是原判決所為量刑
      尚屬妥適而無過重或過輕，又經核原判決不僅認事用法，
      尚無不合，量刑亦屬允當，被告之上訴請求為無理由，應
      予駁回。
（四）至刑法第185條之3第1項係於原審判決後始經修正，為原
      審所不及比較、審酌，且經新舊法比較後，亦應適用原審
      所適用之修正前刑法第185條之3第1項第1款規定，並無不
      同。原審雖未及為新舊法比較，但對於本案應適用修正前
      刑法第185條之3第1項第1款之結論不生影響，爰不以此為
      由撤銷改判，附此敘明。
據上論斷，應依刑事訴訟法第455 條之1 第1 項、第3 項、第37
3 條、第371 條、第368 條，判決如主文。
本案經檢察官李基彰聲請以簡易判決處刑，檢察官甲○○到庭執行
職務。
中　　華　　民　　國　　111 　年　　5 　　月　　31　　日
                  刑事第十庭    審判長法  官  陳玉聰
　　　　　　　　　　　　　　　　　　　法　官  林芳如
　　　　　　　　　　　　　　　　　　　法　官  林怡姿
以上正本證明與原本無異。
不得上訴。
                                      書記官  黃泰能
中　　華　　民　　國　　111 　年　　5 　　月　　31　　日

附錄論罪科刑法條
修正前中華民國刑法第185條之3第1項
駕駛動力交通工具而有下列情形之一者，處2年以下有期徒刑，
得併科20萬元以下罰金：
一、吐氣所含酒精濃度達每公升零點二五毫克或血液中酒精濃度
    達百分之零點零五以上。
二、有前款以外之其他情事足認服用酒類或其他相類之物，致不
    能安全駕駛。
三、服用毒品、麻醉藥品或其他相類之物，致不能安全駕駛。　
附件：
            臺灣臺中地方法院刑事簡易判決
110年度中交簡字第2259號
聲　請　人　臺灣臺中地方檢察署檢察官
被　　　告　乙○○　女　(民國00年0月0日生)
　　　　　　　　　　身分證統一編號：Z000000000號
　　　　　　　　　　住○○市○區○○路000號
上列被告因公共危險案件，經檢察官聲請以簡易判決處刑（110
年度速偵字第4391號），本院判決如下：
    主  文
乙○○駕駛動力交通工具而吐氣所含酒精濃度達每公升零點二五毫
克以上，處有期徒刑參月，併科罰金新臺幣壹萬元，有期徒刑如
易科罰金，罰金如易服勞役，均以新臺幣壹仟元折算壹日。
    犯罪事實及理由
一、本案犯罪事實及證據，除犯罪事實欄一第4行「十甲路」應
    更正為「十甲東路」外，餘均引用如附件檢察官聲請簡易判
    決處刑書之記載。 
二、核被告乙○○所為，係犯刑法第185條之3第1項第1款之吐氣所
    含酒精濃度達每公升0.25毫克以上而駕駛動力交通工具罪。
    爰以行為人之責任為基礎，審酌被告無視政府再三宣導不得
    酒後騎車之禁令，仍於酒後騎車上路，對於道路交通之公眾
    生命、身體、財產法益具有相當危害，所為並非可取，並考
    量其犯後坦承犯行之態度，兼衡其經測得之吐氣所含酒精濃
    度為每公升0.83毫克，復考量被告未有犯罪前科，素行良好
    ，其自陳之教育程度、職業、家庭經濟狀況（見速偵卷25頁
    被告警詢筆錄受詢問人欄、第72頁）及犯罪動機、目的、手
    段等一切情況，量處如主文所示之刑，並諭知易科罰金及易
    服勞役之折算標準，以示懲儆。
三、依刑事訴訟法第449條第1項前段、第3項、第454條第2 項，
    刑法第185條之3第1項第1款、第41條第1項前段、第42條第3
    項前段，刑法施行法第1條之1第1項，逕以簡易判決處刑如
    主文。
四、如不服本判決，得於收受判決正本送達之翌日起20日內，向
    本庭提出上訴狀（須附繕本），上訴於本院管轄第二審合議
    庭。
本案經檢察官陳旻源聲請以簡易判決處刑。
中　　華　　民　　國　　111 　年　　1 　　月　　5 　　日
                  臺中簡易庭  法  官  林忠澤　　　
以上正本證明與原本無異。
　　　　　　　　  　　  　　　書記官  許采婕
中　　華　　民　　國　　111 　年　　1 　　月　　5 　　日
附錄論罪科刑法條：
中華民國刑法第185條之3第1項：
駕駛動力交通工具而有下列情形之一者，處二年以下有期徒刑，
得併科二十萬元以下罰金：
一、吐氣所含酒精濃度達每公升零點二五毫克或血液中酒精濃度
    達百分之零點零五以上。
二、有前款以外之其他情事足認服用酒類或其他相類之物，致不
    能安全駕駛。
三、服用毒品、麻醉藥品或其他相類之物，致不能安全駕駛。
附件：
臺灣臺中地方檢察署檢察官聲請簡易判決處刑書
                                   110年度速偵字第4391號
　　被　　　告　乙○○　女　35歲（民國00年0月0日生）
　　　　　　　　　　　　住○○市○區○○路000號
　　　　　　　　　　　　國民身分證統一編號：Z000000000號
上列被告因公共危險案件，業經偵查終結，認為宜聲請以簡易判
決處刑，茲將犯罪事實及證據並所犯法條分敘如下：
　　　　犯罪事實
一、乙○○自民國110年11月13日22時許起至翌(14)日0時許止，在
    臺中市潭子區之友人住處內，飲用啤酒後，仍於同年月14日
    1時許，騎乘車牌號碼000-0000號普通重型機車上路，嗣行
    經臺中市東區十甲路與旱溪街交岔路口時，為警攔查發覺其
    顯有酒味，遂於同年月14日2時12分許，對乙○○實施吐氣酒
    精濃度測試，測得其吐氣所含酒精濃度為每公升0.83毫克，
    而查悉上情。
二、案經臺中市政府警察局第三分局報告偵辦。
　　　　證據並所犯法條
一、上揭犯罪事實，業據被告乙○○於警詢時及偵查中坦承不諱，
    被告吐氣所含酒精濃度達每公升0.83毫克，有臺中市警察局
    道路交通事故當事人酒精測定紀錄表可證，另有員警職務報
    告、車輛詳細資料報表、證號查詢機車駕駛人資料及臺中市
    政府警察局舉發違反道路交通管理事件通知單影本在卷可憑
    。足認被告之自白與事實相符，是被告犯嫌堪予認定。
二、核被告所為，係犯刑法第185條之3第1項第1款之公共危險罪
    嫌。
三、依刑事訴訟法第451條第1項聲請逕以簡易判決處刑。
    此　致
臺灣臺中地方法院
中　　華　　民　　國　 110　　年　　11　　月　　18　　日
                              檢　察　官　陳旻源
本件正本證明與原本無異
中　　華　　民　　國　 110　　年　　11　　月　　24　　日
                              書  記  官  黃仲薇
附錄本案所犯法條全文
中華民國刑法第185條之3
駕駛動力交通工具而有下列情形之一者，處 2 年以下有期徒刑
，得併科 20 萬元以下罰金：
一、吐氣所含酒精濃度達每公升零點二五毫克或血液中酒精濃度
    達百分之零點零五以上。
二、有前款以外之其他情事足認服用酒類或其他相類之物，致不
    能安全駕駛。
三、服用毒品、麻醉藥品或其他相類之物，致不能安全駕駛。
因而致人於死者，處 3 年以上 10 年以下有期徒刑；致重傷者
，處 1 年以上 7 年以下有期徒刑。
曾犯本條或陸海空軍刑法第 54 條之罪，經有罪判決確定或經緩
起訴處分確定，於五年內再犯第 1 項之罪因而致人於死者，處
無期徒刑或 5 年以上有期徒刑；致重傷者，處 3 年以上 10 年
以下有期徒刑。